# 关于“企业以其他方式取得的正在进行中的研究开发项目”的会计处理的疑问~

提问人：tigerlsh 时间：2017-06-10 14:02:43
根据规定，企业以其他方式取得的正在进行中的研究开发项目,应按确定的金额借记“研发支出—资本化支出”科目，贷记“银行存款”等科目。以后发生的研发支出，满足资本化条件的借记“研发支出—资本化支出”科目，不满足资本化条件的借记“研发支出—费用化支出”科目。
请问此处企业以其他方式取得的正在进行中的研究开发项目，为什么一律确定为资本化支出，是出于什么考虑？ 这不是就给了企业操作利润的空间了吗？我可以私下委托其他靠谱的企业进行必要的研发，或者实际就派自己的人去那边企业研发，然后适时买过来，接着研发，那之前的研发支出就都不用费用了。
请各位老师指点，谢谢。

回答人：chenyiwei
可参考《瑞华研究 2010 ～ 2016 汇编》之“问题1-2-4（外包的开发活动的相关支出的资本化问题）”、“问题1-2-5（关于委托开发的技术能否资本化的问题）”，里面有相关的解释说明。